臺灣臺北地方法院民事裁定　　　　　　　100年度聲字第173號
聲　請　人　劉慧琪
相　對　人　楊啟豐
上列當事人間塗銷抵押權登記等事件（本院99年度重訴字第953
號），聲請人聲請停止執行，本院裁定如下：
    主  文
聲請人供擔保新臺幣壹佰陸拾貳萬伍仟元後，本院一００年度司
執字第二一二一七號執行事件之強制執行程序，於本院九十九年
度重訴字第九五三號塗銷抵押權登記等事件判決確定前，應暫予
停止。
    理  由
一、按發票人主張本票係偽造、變造者，於前條裁定送達後20日
    內，得對執票人向為裁定之法院提起確認之訴；發票人主張
    本票債權不存在而提起確認之訴不合於第一項之規定者，法
    院依發票人之聲請，得許其提供相當並確實之擔保，停止強
    制執行，非訟事件法第195條第1項、第3項分別定有明文。
    次按法院依強制執行法第18條第2項定擔保金額而准許停止
    強制執行之裁定者，該項擔保係備供債權人因停止執行所受
    損害之賠償，其數額應依標的物停止執行後，債權人未能即
    時受償或利用該標的物所受之損害額，或其因另供擔保強制
    執行所受之損害額定之，非以標的物之價值或其債權額為依
    據（最高法院91年度台抗字第429號裁定參照）。
二、聲請意旨略以：伊並無積欠相對人債務，相對人執以向本院
    聲請強制執行之執行名義，即本院99年度司票字第10265號
    本票裁定（下稱系爭本票）附表所示之本票2紙（以下合稱
    系爭本票）並非伊所簽發，而係第三人涂念祖所偽造。伊已
    向臺灣臺北地方法院檢察署對涂念祖提出刑事偽造文書、偽
    造有價證券等告訴，且向本院起訴請求相對人塗銷抵押權登
    記，經本院以99年度重訴字第953號審理中。又伊於收受系
    爭本票裁定後，隨即於99年11月4日具狀在本院99年度重訴
    字第953號塗銷抵押權登記事件，追加訴之聲明：「確認被
    告楊啟豐持有臺灣臺北地方法院99年度司票字第10265號裁
    定所載如附表二所示二紙本票，對原告之票據債權不存在」
    ，爰請求裁定停止本院100年度司執字第21217號給付票款執
    行事件之強制執行程序等語。
三、經查，本件聲請人就其與相對人間給付票款強制執行事件，
    以其經向本院提起99年度重訴字第953號塗銷抵押權登記等
    訴訟為由，聲請裁定停止本院民事執行處100年度司執字第2
    1217號執行事件之強制執行，業據提出本院99年度重訴字第
    953號事件民事起訴狀、追加訴之聲明狀、系爭本票裁定及
    本院民事執行處100年3月15日北院木100司執公字第21217號
    執行命令為憑，並經本院依職權向本院民事執行處調取上開
    執行事件之強制執行聲請狀及確認全案聲請人聲請執行之債
    權額屬實。從而，揆諸上開法文之規定，聲請人聲請於上開
    塗銷抵押權登記等事件判決確定前，提供擔保裁定停止系爭
    執行程序，應屬有據。雖聲請人以本件案情尚非複雜，審理
    不需費時過久，查封之案款及標的物亦不會失去查封之效力
    為由，請求將上開確認本票票款不存在之訴得上訴三審之期
    間認定為2年，並主張本件相對人強制執行標的物與另案強
    制執行債權人戴君宜之執行標的物，就附表2所示標的物部
    分係屬相同，請求本院核定擔保金額時扣除聲請人於另案聲
    請停止執行時已提存之擔保金新臺幣（下同）525,000元。
    惟強制執行程序既係債權人為實現其各別債權而向法院提出
    聲請，法院所命之擔保金係在備供各債權人因停止執行所受
    損害之賠償，自與他債權人無關，本院認應分別核定擔保金
    額。又本件相對人執行名義所載金額為650萬元，金額已逾1
    50萬元，是聲請人所提起之塗銷抵押權登記等事件為得上訴
    第三審案件，參考各級法院辦案期限實施要點規定，第一、
    二、三審通常程序審判案件之期限分別為1年4個月、2年、1
    年，加上裁判送達、上訴、分案等期間，本院認為延緩債權
    人及時受償之可能期間共計5年，以相對人之債權額按法定
    利率年息5%計算，相對人因聲請人聲請停止執行致未能即時
    受償之損害額為1,625,000元（計算式：6,500,000元×5%×
    5＝1,625,000元），以此做為本件停止執行之擔保金，應為
    適當，爰裁定如主文所示。
四、爰依非訟事件法第195條第3項，裁定如主文。
中    華    民    國  100    年     3     月    24    日
                  民事第六庭    法  官  林春鈴
以上正本係照原本作成。
如對本裁定抗告須於裁定送達後10日內向本院提出抗告狀，並繳
納抗告費新臺幣1,000元。
中    華    民    國  100    年     3     月    24    日
                                書記官  潘惠敏